【裁判字號】    99,易,84
【裁判日期】    990409
【裁判案由】    竊盜
【裁判全文】
臺灣宜蘭地方法院刑事判決                99年度易字第84號
公  訴  人  臺灣宜蘭地方法院檢察署檢察官
被      告  丙○○
上列被告因竊盜案件，經檢察官提起公訴（99年度偵緝字第34號
），本院判決如下：
    主  文
丙○○共同犯刑法第三百二十一條第一項第二、三款之竊盜罪，
處有期徒刑陸月，如易科罰金，以新台幣壹仟元折算壹日；又犯
刑法第三百二十一條第一項第二、三款之竊盜罪，處有期徒刑陸
月，如易科罰金，以新台幣壹仟元折算壹日。應執行有期徒刑拾
月，如易科罰金，以新台幣壹仟元折算壹日。
    犯 罪 事 實
一、丙○○與不詳姓名年籍之成年人基於意圖為自己不法所有之
    犯意聯絡，於民國97年4月11日下午3時許，先由丙○○租得
    車牌號碼4887-QX號自用小貨車，再於當日下午5時30分許，
    駕駛前開車輛至宜蘭縣三星鄉○○路6號，趁甲○○疏於看
    管財物之際，共同持客觀上可對人之生命、身體、安全構成
    威脅之木棍1支破壞該處門窗後，進入竊取古董木製碗櫥、
    檜木神桌、洗衣機、除草機各1個得手。復意圖為自己不法
    之所有，於97年4月12日下午3時許，駕車至宜蘭縣礁溪鄉○
    ○○路132之5號，持客觀上可對人之生命、身體、安全構成
    威脅之鐵撬1支，趁乙○○疏於看管財物之際，破壞該處圍
    籬後進入，使用上開鐵撬竊取白鐵門2片，得手後再持往宜
    蘭縣冬山鄉○○路之「新興資源回收場」變賣予不知情之賴
    騰勝。嗣經甲○○、乙○○發現遭竊後報警循線查獲。
二、案經甲○○、乙○○訴由宜蘭縣政府警察局三星分局報請臺
    灣宜蘭地方法院檢察署檢察官偵查起訴。
    理  由
一、按被告以外之人於審判外之言詞或書面陳述，除法律有規定
    者外，不得作為證據。又被告以外之人於審判外之陳述，雖
    不符合同法第159條之1至第159條之4之規定，但經當事人於
    審判程序同意作為證據，法院審酌該言詞陳述或書面陳述作
    成之情況，認為適當者，亦得為證據，刑事訴訟法第159條
    第1項定有明文。本院以下所採用被告以外之人於審判外之
    言詞陳述，當事人於本院準備程序及審判期日中均表示同意
    做為審理資料，本院審酌上開證據資料製作時之情況，尚無
    違法不當之瑕疵，亦認為以之作為證據應屬適當，依刑事訴
    訟法第159條之5規定，認前揭證據資料均有證據能力，合先
    敘明。
二、被告丙○○對其確曾為上開2次竊盜犯行，於警詢、偵查及
    本院審理時均坦承不諱，且有告訴人甲○○、乙○○之指訴
    可參，復有證人陳麗花、賴騰勝之證述可佐，並有汽車出借
    合約書、收受物品、舊貨、五金廢料或廢棄物登記表各1紙
    及現場相片20紙附卷可稽。至被告雖辯稱上開2次犯行均係
    與簡志源共犯，並由簡志源破壞門窗及拆除鐵門云云，惟此
    部分除被告所為不利於簡志源之供述，並無其他證據可佐。
    況證人陳麗花於偵查中證稱：見一中年人在三星鄉○○路之
    住宅搬東西出來，另一人在車後接應，惟簡志源不像在現場
    之竊嫌等語明確。是被告稱與簡志源共犯竊盜，是否屬實，
    尚屬有疑。然被告於97年4月11日在三星鄉○○路所為竊盜
    犯行，應有與另1人共犯之事實，既據證人陳麗花於偵查中
    證述明確，即可堪認定。又據證人陳麗花於偵查中之證述，
    未能確定與被告共犯之人年齡若干，是為被告有利之認定，
    應認係成年人，檢察官起訴事實未論及被告於97年4月11日
    與他名成年人共犯之事實，應予更正。至被告於本院審理時
    辯稱不知簡志源是否使用木棍與鐵撬，伊僅在車上等待云云
    ，與其於警詢之供述不符，應係卸責之詞，不足採信。事證
    明確，被告犯行應均堪認定。
三、核被告所為，均係犯刑法第321條第1項第2、3款之加重竊盜
    罪。起訴書漏列刑法第321條第1項第3款，應予更正。被告
    於97年4月11日所為之上開加重竊盜犯行，與不詳姓名年籍
    之成年人有犯意聯絡及行為分擔，為共同正犯。其先後2次
    竊盜犯行，犯意各別，行為互殊，應予分論併罰。爰審酌被
    告不思努力工作賺取所需，反以竊盜侵奪他人之財產，且其
    行為對被害人造成之損害非輕，惟生活狀況、智識程度不佳
    ，且犯罪後坦承部分犯行，尚知悔悟之態度等一切情狀，分
    別量處如主文所示之刑，並諭知易科罰金之折算標準，及定
    其應執行刑。本件供犯罪所用之木棍及鐵撬各1支，無證據
    證明為被告所有，爰均不予宣告沒收。
據上論斷，應依刑事訴訟法第284條之1、第299條第1項前段，刑
法第28條、第321條第1項第2、3款、第41條第1項前段、第51條
第5款判決如主文。
本案經檢察官張立言到庭執行職務
中    華    民    國    99    年    4     月    9     日
                  刑事第三庭  法  官  謝佩玲
以上正本證明與原本無異。
如不服本判決應於收受本判決後10日內向本院提出上訴書狀，並
應敘述具體理由。若未敘述理由者，應於上訴期間屆滿後20日內
向本院補提理由書狀（均須按他造當事人之人數附繕本）。
                              書記官  李玉雲
中    華    民    國    99    年    4     月    9     日
附錄本案論罪科刑法條全文：
中華民國刑法第321條第1項第2、3款
犯竊盜罪而有左列情形之一者，處6月以上、5年以下有期徒刑：
二、毀越門扇、牆垣或其他安全設備而犯之者。
三、攜帶兇器而犯之者。

司法院資訊處製作；財團法人民間司法改革基金會備份。
